臺灣桃園地方法院民事判決
110年度訴字第2452號
原      告  李玲蘭
被      告  吳國宏

            吳敏幸

            邱玉梅


上列當事人間請求損害賠償事件，經本院刑事庭以109年度附民
字第166號裁定移送前來，本院於民國111年4月12日言詞辯論終
結，判決如下：
    主  文
一、被告應給付原告新臺幣58萬元，及被告吳國宏自民國109年2
    月26日起，被告吳敏幸、邱玉梅自民國109年3月20日起，均
    至清償日止，按年息5%計算之利息。
二、訴訟費用由被告負擔。
    事實及理由
壹、程序方面
　　被告均經合法通知，未於言詞辯論期日到場，核無民事訴訟
    法第386條各款所列情形，爰依原告之聲請，由其一造辯論
    而為判決。
貳、實體方面
一、原告主張：被告於民國107年間11月底某日起，加入訴外人
    郭瀛豪所屬之詐欺集團，均負責擔任提領贓款之車手。該詐
    欺集團成員於107年11月29日上午10時10分至同年12月3日某
    時許間，多次撥打電話予原告，假冒為原告友人「陳均采」
    ，佯稱因急需用錢，欲向原告借款等語，使原告陷於錯誤，
    而於附表所示時間地點，以臨櫃存款之方式共存入新臺幣（
    下同）58萬元於附表所示帳戶，由被告於如附表所示時間、
    地點及方式，接續提領原告存入之款項，致原告受有損害。
    被告上開行為業經本院以109年度訴字第204號刑事判決（下
    稱系爭刑事案件）判處罪刑在案，爰依侵權行為之法律關係
    ，請求被告共同賠償等語。並聲明：被告應賠償原告58萬元
    及自起訴狀繕本送達翌日起至清償日止，按年息5%計算之利
    息。
二、被告均經合法通知，未於言詞辯論期日到場，亦未提出書狀
    作何聲明或陳述。
三、得心證之理由
　㈠按因故意或過失，不法侵害他人之權利者，負損害賠償責任
    ；故意以背於善良風俗之方法，加損害於他人者亦同。數人
    共同不法侵害他人之權利者，連帶負損害賠償責任；不能知
    其中孰為加害人者，亦同；造意人及幫助人，視為共同行為
    人，民法第184條第1項、第185條分別定有明文。本件原告
    主張之事實，業經系爭刑事案件判決被告犯共同詐欺取財罪
    ，分別判處有期徒刑在案等情，有系爭刑事案件判決附卷可
    查（訴字卷第11至49頁），並經本院調取系爭刑事案件卷宗
    核閱屬實，堪信為真實，故被告與詐欺集團成員共同侵害原
    告財產權致原告受有損害，原告依上開規定，請求被告賠償
    其損害58萬元，即屬有據，應予准許。
　㈡次按給付無確定期限者，債務人於債權人得請求給付時，經
    其催告而未為給付，自受催告時起，負遲延責任。其經債權
    人起訴而送達訴狀，或依督促程序送達支付命令，或為其他
    相類之行為者，與催告有同一之效力；又遲延之債務，以支
    付金錢為標的者，債權人得請求依法定利率計算之遲延利息
    ；而應付利息之債務，其利率未經約定，亦無法律可據者，
    週年利率為5%，民法第229條第2項、第233條第1項前段、第
    203條分別定有明文。本件原告請求被告給付損害賠償，未
    定給付期限、以支付金錢為標的，又未約定利息，則被告自
    受催告時起，負遲延責任，是原告就上述得請求之金額，併
    請求自起訴狀繕本送達被告之翌日，即被告吳國宏自109年2
    月26日起（繕本於109年2月25日當庭交付送達，審附民字卷
    第7頁、訴字卷第87至89頁），被告吳敏幸、邱玉梅自109年
    3月20日起（均於109年3月9日寄存於被告吳敏幸、邱玉梅住
    所地之警察機關，依法於109年3月19日生送達效力，附民字
    卷第7至8頁），均至清償日止，按年息5%計算之利息，亦屬
    有據。
四、綜上所述，原告依侵權行為之規定，請求被告給付如主文第
    1項所示，為有理由，應予准許。
五、本件為附帶民事訴訟免徵裁判費，依法不需徵收裁判費，且
    迄至言詞辯論終結前，亦未見支出訴訟費用，惟本院仍依民
    事訴訟法第78條、第85條第1項本文規定，諭知訴訟費用之
    負擔，以備將來如有訴訟費用發生時，得以計其數額。
中　　華　　民　　國　 111　　年　　 4　　月　　29　　日
                  民事第三庭　法　官　吳佩玲　　　　　　
附表
原告存入之時間、地點、帳戶及金額 被告領款之時間、地點、方式及金額 於107年11月30日下午2時13分許，在新北市○○區○○路000號新莊郵局，臨櫃存款20萬元於訴外人林育萱於臺中文心路郵局之帳戶(帳號:000-00000000000000)。 郭瀛豪指揮被告邱玉梅，搭乘郭瀛豪駕駛車牌號碼000-0000號自用小客車分別為下列行為： 1.於107年11月30日下午3時13分至14分間在桃園市○○區○○路000號永豐銀行南桃園分行所設之自動櫃員機，分次提款共4萬元。 2.於107年11月30日下午3時16分至18分許間，在桃園市○○區○○路000號合作金庫銀行所設之自動櫃員機，分次提款共6萬元。 3.於107年11月30日下午3時21分至22分許間，在桃園市○○區○○路000號土地銀行南桃園分行所設之自動櫃員機，提款共4萬元。 於107年11月30日下午2時32分許，在新北市○○區○○路000號華南商業銀行（下稱華南銀行）新莊分行，臨櫃存款10萬元於訴外人林育萱於華南銀行之帳戶(帳號:000-000000000000)。 郭瀛豪指揮被告邱玉梅於107年11月30日下午5時11分至14分許間，搭乘其所駕駛之自用小客車，至桃圈市○○區○○路0段00號渣打國際商業銀行所設之自動櫃員機，分次提款共99,000元。 於107年12月3日下午2時許，在新北市○○區○○路000號新莊郵局，臨櫃存款18萬元於訴外人林育萱於臺中文心路郵局之帳戶(帳號:000-00000000000000)。 郭瀛豪指揮被告吳敏幸於107年12月3日下午2時29分至31分許間，在桃園市○○區○○路00號八德郵局所設之自動櫃員機，分次提款共15萬元。 於107年12月3日下午2時31分許，在新北市○○區○○路000號華南銀行新莊分行，臨櫃存款10萬元於訴外人林育萱於華南銀行之帳戶(帳號:000-000000000000)。 郭瀛豪於107年12月3日下午某時許指揮被告吳國宏、訴外人鄧傑元前往提款，隨即由被告吳國宏騎乘機車搭載鄧傑元前往桃園市○○區○○路000號全聯實業股份有限公司大溪僑愛店，由鄧傑元於107年12月3日下午2時41分至43分許間，在該處所設之自動櫃員機，分次提款共10萬元。 

以上正本係照原本作成。
如對本判決上訴，須於判決送達後20日內向本院提出上訴狀。如
委任律師提起上訴者，應一併繳納上訴審裁判費。
中　　華　　民　　國　　111 　年　　4 　　月　　29　　日
                              書記官　龍明珠